臺灣桃園地方法院刑事判決　　　　　　 94年度訴緝字第190號
　　公　訴　人　桃園地方法院檢察署檢察官
　　被　　　告　甲○○
　　　　　　　　　　　　（另案於台灣台北監獄台北分監執行
　　指定辯護人　本院公設辯護人林銘宏
上列被告因違反槍砲彈藥刀械管制條例案件，經檢察官提起公訴
（93年度偵字第9361號），被告於準備程序進行中為有罪之陳述
，經本院合議庭裁定由受命法官獨任以簡式審判程序審理後，檢
察官聲請改依協商程序而為判決，本院判決如下：
    主  文
甲○○未經許可，持有槍砲之主要組成零件，累犯，處有期徒刑
拾月，併科罰金新臺幣肆萬元，罰金如易服勞役，以銀圓佰元
即新臺幣玖佰元折算壹日。扣案之金屬槍管壹枝沒收。
   事實及理由
一、犯罪事實：
  (一)甲○○前於(1)民國83年間，因違反修正前麻醉藥品管理條例
    案件，經臺灣臺北地方法院判處有徒刑6 月，如易科罰金，
    以參佰元折算壹日確定。84年間，因違反槍砲彈藥刀械管制
    條例案件，經臺灣臺北地方法院判處有期徒刑10月。84年間
    ，因違反動產擔保交易法案件經臺灣臺北地方法院判處有期
    徒刑3 月，如易科罰金，以參佰元折算壹日。81年間，因詐
    欺案經臺灣高等法院判處有期徒刑1 年4 月。先後確定後，
    入監服刑，嗣於85年8 月12日縮短刑期假釋出監〔假釋縮刑
    期滿日為87年5 月7 日〕。(2)86年間因違反修正前麻醉藥品
    管理條例案，經臺灣高等法院判處有期徒刑7 月確定。(3)87
    年間因侵占案件，經臺灣板橋地方法院判處有期徒刑10月，
    案經上訴臺灣高等法院復撤回上訴確定。另於86年間，因偽
    造文書案件，經臺灣高等法院判處有期徒刑1 年2 月確定。
    (4)87年間，因偽造文書案件，經臺灣新竹地方法院判處有期
    徒刑8 月確定。(5)上揭(2)、(3)所示刑期經臺灣高等法院以88
    年度聲字第1276號裁定應執行有期徒刑2 年4 月。上揭(1)所
    示假釋經撤銷，應執行殘刑1 年9 月13日，先後確定後與上
    揭(4)所示刑期接續執行，嗣於90年5 月28日縮短刑期假釋出
    監，所餘刑期交付保護管束，於92年2 月10日縮刑期滿，假
    釋未經撤銷，以已執行論。
  (二)甲○○未經許可，於民國93年4 月26日持有具殺傷力之子彈
    1 顆及製造槍砲之主要組成零件槍管1 枝，至台北縣三重市
    湯成廣場模型店欲購買模型槍枝改造，然因模型槍之尺寸不
    合而作罷。嗣於同年4 月29日15時許，在桃園縣大溪鎮頂好
    新村77號，為警攔查並搜索其所駕駛車號6627─DE號自用小
    客車而查獲，並扣得子彈成品1 顆、半成品2 顆、槍管1枝
    。
二、證據：
  (一)被告於警詢、偵查及本院審理中之自白。
  (二)扣案子彈成品1 顆（經鑑定試射擊發後僅餘彈殼），半成品
    2 顆、槍管1 枝可資佐證。
  (三)內政部警政署刑事警察局93年5 月26日刑鑑字第0930101585
    號槍彈鑑定書、桃園縣政府警察局大園分局93年6 月7 日園
    警分刑字第0934011406號函、內政部86年11月24日台（86）
    內警字第8670683號公告各1 件。
三、本件經檢察官與被告於審判外達成協商之合意且被告已認罪
    ，其合意內容為：被告願受科刑範圍為有期徒刑10月，併科
    併科罰金新臺幣4 萬元，罰金如易服勞役，以銀圓佰元即
    新臺幣玖佰元折算壹日。經查，上開協商合意並無刑事訴訟
    法第455 條之4 第1 項所列情形之一，檢察官聲請改依協商
    程序而為判決，本院爰不經言詞辯論，於協商合意範圍內為
    協商判決，合予敘明。
四、扣案金屬槍管1 枝為違禁物，應依刑法第38條第1 項第1 款
    規定宣告沒收。至扣案子彈1 顆，經試射擊發僅餘彈殼，及
    其他2 顆半成品子彈均不具殺傷力，爰不予宣告沒收。
五、應適用之法條：刑事訴訟法第455 條之4 第2 項、第455 條
    之8 ，槍砲彈藥刀械管制條例第13條第4 項、第12條第4 項
    ，刑法第11條前段、第55條、第47條、第42條第2 項、第38
    條第1 項第1 款，罰金罰鍰提高標準條例第2 條，現行法規
    所定貨幣單位折算新臺幣條例第2 條，判決如主文。
六、本判決除有刑事訴訟法第455 條之4 第1 項第1 款、第2 款
    、第4 款、第6 款、第7 款所定情形之一，或違反同條第2
    項規定者外，不得上訴。
七、如不服本件判決，得自收受判決送達之日起10日內，向本院
    提出上訴書狀，上訴於第二審法院。
中　　華　　民　　國　　94　　年　　12　　月  　22　　日
                        刑事第六庭法  官  蔡寶樺
以上正本證明與原本無異。
                                  書記官  王泰元
中　　華　　民　　國　　94　　年　　12　　月　  23 　　日
附錄：本案論罪科刑法條全文
槍砲彈藥刀械管制條例第12條
未經許可，製造、販賣或運輸子彈者，處1 年以上7 年以下有期
徒刑，併科新台幣500 萬元以下罰金。
未經許可，轉讓、出租或出借子彈者，處6 月以上5 年以下有期
徒刑，併科新台幣300 萬元以下罰金。
意圖供自己或他人犯罪之用，而犯前二項之罪者，處3 年以上10
年以下有期徒刑，併科新台幣700 萬元以下罰金。
未經許可，持有、寄藏或意圖販賣而陳列子彈者，處5 年以下有
期徒刑，併科新台幣300 萬元以下罰金。
第 1 項至第 3 項之未遂犯罰之。
槍砲彈藥刀械管制條例第13條
未經許可，製造、販賣或運輸槍砲、彈藥之主要組成零件者，處
3年以上10年以下有期徒刑，併科新台幣700萬元以下罰金。
未經許可，轉讓、出租或出借前項零件者，處1 年以上7 年以下
有期徒刑，併科新台幣500萬元以下罰金。
意圖供自己或他人犯罪之用，而犯前2 項之罪者，處5 年以上有
期徒刑，併科新台幣1000萬元以下罰金。
未經許可，持有、寄藏或意圖販賣而陳列第一項所列零件者，第
6月以上5年以下有期徒刑，併科新台幣300萬元以下罰金。
第1項至第3項之未遂犯罰之。
